pt-BR: Formato da alça: Bordado; Com padrão; Simples; Impresso; Outro
pl: Projekt paska: Haftowane; Wzorzyste; Gładki; Drukowane; Inne
pt-PT: Design de correia: Bordado; Estampado; Simples; Impresso; Outro
it: Design della tracolla: Ricamato; A fantasia; Semplice; Stampato; Altro
da: Remdesign: Broderet; Mønstret; Almindeligt; Trykt; Andet
fr: Conception de sangle: Brodé; A motifs; Uni; Imprimé; Autre
sl-SI: Oblika traku: Vezen; Vzorčast; Navadna; Tiskano; Drugo
nl: Ontwerp band: Geborduurd; Met patroon; Gewoon; Gedrukt; Andere
cs: Design popruhu: Vyšívaný; Vzorované; Jednoduché; S potiskem; Jiné
sk-SK: Dizajn popruhu: Vyšívaný; Vzorovaný; Obyčajný; Potlačený; Iné
fi: Hihnan muotoilu: Brodeerattu; Kuviollinen; Pelkistetty; Painettu; Muu
ja: ストラップの種類: 刺繍; 模様入り; プレーン; プリント; その他
sv: Remdesign: Broderad; Mönstrad; Naturell; Tryckt; Övrigt
en: Strap design: Embroidered; Patterned; Plain; Printed; Other
hr-HR: Dizajn remena: Vezeni; S uzorkom; Obični; S tiskom; Ostalo
tr: Kayış tasarımı: İşlemeli; Desenli; Sade; Önceden basılmış; Diğer
es: Diseño de correa: Bordado; Estampados; Natural; Impreso; Otros
zh-CN: 条带设计: 绣花; 带图案; 纯色; 印花; 其他
th: การออกสาย: ลายปัก; มีลวดลาย; ธรรมดาทั่วไป; แบบพิมพ์; อื่นๆ
el: Σχέδιο λουριού: Κεντητό; Με μοτίβα; Απλό; Εκτυπωμένο; Άλλο
ro-RO: Design curea: Brodat; Cu model; Simplu; Cu imprimeu; Altele
de: Design des Riemens: Gestickt; Gemustert; Schlicht; Gedruckt; Sonstiges
nb: Stroppdesign: Brodert; Mønstret; Vanlig; Fortrykt; Annet
ko: 스트랩 디자인: 자수 장식; 패턴이 있는; 플레인; 프린트; 기타
vi: Thiết kế dây đeo: Thêu; Có hoa văn; Trơn; In sẵn; Khác
lt-LT: Dirželio dizainas: Siuvinėti; Raštuoti; Paprasti; Spausdintiniai; Kita
zh-TW: 帶子設計: 刺繡名牌; 圖案; 素面; 列印; 其他
bg-BG: Дизайн на каишка: Бродерия; На фигури; Обикновен; Отпечатан; Други
ru: Дизайн ремешка: Вышитый; С узорами; Простой; Печатный; Другой
hu: Szíj kialakítása: Hímzett; Mintás; Egyszerű; Nyomtatott; Egyéb